【裁判字號】    89,上易,408
【裁判日期】    890314
【裁判案由】    傷害
【裁判全文】
臺灣高等法院臺南分院刑事判決              八十九年度上易字第四八號    Ｇ
      上  訴  人  臺灣雲林地方法院檢察署檢察官
      上  訴  人
      即  被  告  乙  ○  ○
右上訴人因被告傷害案件，不服臺灣雲林地方法院八十八年度易字第一九一號中華
民國八十八年十二月十七日第一審判決（起訴案號：臺灣雲林地方法院檢察署八十八
年度偵字第五六七五號），提起上訴，本院判決如左：
      主      文
上訴駁回。
      事      實
一、乙○○於民國（下同）八十八年八月二十三日下午三時許，在雲林縣口湖鄉○○
    村○○路五號甲○○住處外，因乙○○指摘甲○○為竊嫌，雙方發生爭執，乙○
    ○竟基於傷害之故意，隨手持該處他人所有之鋤頭一支毆打甲○○，致甲○○受
    有左尺骨鷹嘴突開放性骨折及腹部鈍挫傷合併多處擦傷等傷害。
二、案經甲○○訴請臺灣雲林地方法院檢察署檢察官偵查起訴。
      理      由
一、被告乙○○坦承其與被害人甲○○發生爭執，致甲○○受有左尺骨鷹嘴突開放性
    骨折及腹部鈍挫傷合併多處擦傷，然否認有傷害故意，辯稱：其原為勸架，但因
    告訴人持菜刀欲攻擊楊土城，伊乃隨手持附近之鋤頭，將菜刀打下，因而誤傷其
    身體云云。
二、查右開事實，業據被害人甲○○於原審偵審中指訴明確，並經證人廖翊妃於原審
    結證稱：伊目睹被告指稱被害人甲○○為小偷，並手持鋤頭追打甲○○，當時甲
    ○○並未持刀等語。被告聲請傳訊之證人丙○○於本院審理中雖證稱：甲○○有
    持菜刀以刀柄敲擊其表弟廖正良之頭部，並欲砍殺其祖父楊土城云云，惟依媽祖
    醫院診斷證明書之記載及甲○○受傷照片顯示，被害人甲○○所受傷害為：左尺
    骨鷹嘴突開放性骨折及腹部鈍挫傷合併多處擦傷，其傷勢嚴重，被告之攻擊行為
    顯非僅為揮下甲○○手上刀器之正當防衛行為，丙○○之證言尚無足採，且因事
    實已明，認無再行傳訊被告聲請之證人楊玉峰之必要。被告所辯為卸責之詞，並
    無可採，其犯行堪以認定。
三、核被告所為，係犯刑法第二百七十七條第一項之傷害罪。原審適用上開法條及刑
    法第四十一條，罰金罰鍰提高標準條例第一條前段、第二條，審酌被害人受傷非
    輕，及被告犯罪動機、目的、所受刺激、智識程度、犯罪後態度，與被告前未曾
    有犯罪紀錄（見本院被告全國前案紀錄表及台灣雲林地方法院檢察署刑案資料查
    註紀錄表可按）等一切情狀，量處有期徒刑伍月，並諭知易科罰金之折算標準。
    核其認事用法，均無違誤，量刑亦稱妥適。檢察官上訴意旨認量刑過輕，被告上
    訴意旨猶執前詞，否認犯罪，均無理由，應予駁回。
據上論結，應依刑事訴訟法第三百六十八條，判決如主文。
本案經檢察官楊治宇到庭執行職務。
中    華    民    國      八十九      年      三      月      十四      日
                                  臺灣高等法院臺南分院刑事第五庭
                                      審判長法官  楊    省    三
                                            法官  林    永    茂
                                            法官  蘇    重    信
右正本證明與原本無異。
不得上訴。
                                      法院書記官  趙    玲    瓏
中    華    民    國      八十九      年      三      月     十五       日
附錄論罪科刑法條：
刑法第二百七十七條第一項：傷害人之身體或健康者，處三年以下有期徒刑、拘役或
                          一千元以下罰金。


司法院資訊處製作；財團法人民間司法改革基金會備份。
